臺灣高等法院臺中分院刑事裁定
                                     110年度聲字第1044號
聲  請  人  臺灣高等檢察署臺中檢察分署檢察官
受  刑  人  林昭男



上列聲請人因受刑人數罪併罰有二裁判以上，聲請定其應執行之
刑（聲請案號：110年度執聲字第514號），本院裁定如下：
    主  文
林昭男因犯如附表所示各罪所處之刑，應執行有期徒刑貳拾壹年
捌月。
    理  由
一、受刑人林昭男（下稱受刑人）因犯如附表所示各罪，經臺灣
    臺中地方法院及本院判處如附表所示之刑，並均確定在案，
    此有各該判決及臺灣高等法院被告前案紀錄表在卷可參。茲
    檢察官聲請就如附表所示各罪定其應執行刑，本院審核認檢
    察官聲請為正當，參酌受刑人行為次數、侵害法益，及其犯
    罪類型均為施用毒品罪或販賣毒品罪，犯案同質性高，對於
    危害個人法益之加重效應為整體非難評價等情狀，認應定其
    應執行刑如主文所示。
二、爰依刑事訴訟法第477條第1項，刑法第53條、第51條第5款
    ，裁定如主文。
中　　華　　民　　國　　110 　年　　4 　　月　　26　　日
            刑事第四庭    審判長法　官  蔡  名  曜
　　　　　　　　　　　　        法　官  林  宜  民
　　　　　　　　　　　　　      法　官  邱  鼎  文
以上正本證明與原本無異。
如不服本裁定，應於收受送達後5日內向本院提出抗告書狀（須
附繕本）。
                                書記官  陳  宜  屏
　　　　　　　　　　　　　　　　
中　　華　　民　　國　　110 　年　　4 　　月　　26　　日

附表：受刑人林昭男定應執行之刑案件一覽表
編號  1 2 3 罪名  毒品危害防制條例 毒品危害防制條例 毒品危害防制條例 宣告刑  有期徒刑9月 有期徒刑9月 有期徒刑10月 犯罪日期  106.02.10 106.05.15 106.05.15 偵查(自訴)機關 年度案號  臺中地檢106年度毒偵字第1733、2295號 臺中地檢106年度毒偵字第1733、2295號 臺中地檢106年度毒偵字第1733、2295號  最後 事實審 法院 臺中地院 臺中地院 臺中地院  案號 106年度訴字第1922號 106年度訴字第1922號 106年度訴字第1922號  判決 日期 106.10.31 106.10.31 106.10.31  確定 判決 法院 臺中地院 臺中地院 臺中地院  案號 106年度訴字第1922號 106年度訴字第1922號 106年度訴字第1922號  判決 確定日期 106.11.27 106.11.27 106.11.27 是否為得易科 罰金之案件  不得易科罰金    不得易服社會勞動 不得易科罰金    不得易服社會勞動 不得易科罰金    不得易服社會勞動 備註  1.編號1至3前經臺中地院106年度訴字第1922號判決定應執 行有期徒刑1年10月。 2.編號1至7前經臺中地院108年度聲字第4748號裁定定應執 行有期徒刑10年8月。   

編號  4 5 6 罪名  毒品危害防制條例 毒品危害防制條例 毒品危害防制條例 宣告刑  有期徒刑10月 有期徒刑9月 有期徒刑7年8月 （2次） 犯罪日期  106.08.16 106.08.16 106年7月上旬某日 106.09.07 偵查(自訴)機關 年度案號  臺中地檢106年度毒偵字第4712、4720號 臺中地檢106年度毒偵字第4712、4720號 臺中地檢107年度偵字第17632號  最後 事實審 法院 臺中地院 臺中地院 臺中地院  案號 106年度訴字第2985號 106年度訴字第2985號 107年度訴字第2367號  判決 日期 107.01.03 107.01.03 108.04.23  確定 判決 法院 臺中地院 臺中地院 臺中地院  案號 106年度訴字第2985號 106年度訴字第2985號 107年度訴字第2367號  判決 確定日期 107.01.29 (協商判決未宣示) 107.01.29 (協商判決未宣示) 108.07.12 (撤回上訴) 是否為得易科 罰金之案件  不得易科罰金    不得易服社會勞動 不得易科罰金    不得易服社會勞動 不得易科罰金    不得易服社會勞動 備註  編號4至5前經臺中地院106年度訴字第2985號判決定應執行有期徒刑1年5月。  編號6至7前經臺中地院107年度訴字第2367號判決定應執行有期徒刑8年6月。   編號1至7前經臺中地院108年度聲字第4748號裁定定應執 行有期徒刑10年8月。   

編號  7 8 9 罪名  毒品危害防制條例 毒品危害防制條例 藥事法 宣告刑  有期徒刑7年10月 (3次) 有期徒刑7月 有期徒刑7月 犯罪日期  106年7、8月間某日 106.07.22 106.08.16 偵查(自訴)機關 年度案號  臺中地檢107年度偵字第17632號 臺中地檢106年度偵字第22823號 臺中地檢106年度偵字第22823號  最後 事實審 法院 臺中地院 臺中地院 臺中地院  案號 107年度訴字第2367號 107年度訴字第152號 107年度訴字第152號  判決 日期 108.04.23 108.05.30 108.05.30  確定 判決 法院 臺中地院 臺中地院 臺中地院  案號 107年度訴字第2367號 107年度訴字第152號 107年度訴字第152號  判決 確定日期 108.07.12 (撤回上訴) 108.10.28 (撤回上訴) 108.10.28 (撤回上訴) 是否為得易科 罰金之案件  不得易科罰金    不得易服社會勞動 不得易科罰金    不得易服社會勞動 不得易科罰金    不得易服社會勞動 備註  編號6至7前經臺中地院107年度訴字第2367號判決定應執行有期徒刑8年6月。   

編號  10 11 罪名  毒品危害防制條例 毒品危害防制條例 宣告刑  有期徒刑7月 有期徒刑15年6月 犯罪日期  106.06.27 106.06.16 偵查(自訴)機關 年度案號  臺中地檢106年度偵字第22823號 臺中地檢106年度偵字第22823號  最後 事實審 法院 中高分院 中高分院  案號 108年度上訴字第2077號 108年度上訴字第2077號  判決 日期 109.01.22 109.01.22  確定 判決 法院 中高分院 最高法院  案號 108年度上訴字第2077號 109年度台上字第5137號  判決 確定日期 109.02.24 109.11.19 是否為得易科 罰金之案件  不得易科罰金    不得易服社會勞動 不得易科罰金    不得易服社會勞動 備註  編號10、11前經中高分院108年度上訴字第2077號判決定應執行有期徒刑15年8月。